臺灣臺中地方法院刑事判決　　　　　　　　　　　　九十一年度易字第一八九三號
　　公　訴　人　臺灣臺中地方法院檢察署檢察官
　　被　　　告　乙○○
右列被告因竊盜案件，經檢察官提起公訴（九十年度偵字第二一００八號），本院判
決如左：
    主  文
乙○○竊盜，處有期徒刑伍月，如易科罰金，以參佰元折算壹日。
    事  實
一、乙○○明知南投縣水里鄉水里高職對面砂石場內空地內所堆置之一百五十馬力發
    電機一部、川崎牌推土機一部、電纜線一四０斤、動力馬達一部、抽水馬達一部
    、電焊機一部、紅槐木二塊、儲油槽一個、加油機一台及怪手斗一個等物，均係
    他人所有之物（上開物品均係丁○○所有），其尚無任意處分之權利，竟意圖為
    自己不法之所有，於民國九十年十一月十二日下午二時許，至臺中縣大雅鄉○○
    路○段六八號對面之「大有資源回收場」，僱請不知情之回收場負責人丙○代為
    載運前揭物品至大有資源回收場暫時堆置，以便伺機轉售圖利。丙○遂於同年月
    十三日下午五時許，另委託不知情之陳秋達代向「草屯拖車」僱請拖板車，同至
    砂石場上址搬運前揭物品返回大有資源回收場放置，以等候乙○○另行通知處理
    。嗣因丁○○於同年月十四日上午七時許，發現前揭物品失竊，經向大型拖板車
    業者查詢後，獲知「草屯拖車」之員工曾載運前開物品至大有資源回收場堆放而
    報警處理，始於同年月十五日下午五時許，在上址查獲失竊之物品，並循線查知
    上情。
二、案經臺中市警察局第六分局報請臺灣臺中地方法院檢察署檢察官偵查起訴。
    理  由
一、訊據被告乙○○固對其曾於右揭時、地委託丙○至上開砂石場內搬運前開物品回
    大有資源回收場放置等情供認不諱，核與證人丙○於警詢、偵查及本院審理中及
    陳秋達於偵查中證述之情節均相符，且有被害人丁○○指述甚詳，復有贓物責付
    保管書、照片十二幀及讓渡書附卷足參；惟其仍矢口否認有何竊盜之犯行，辯稱
    ：其僅係受友人甲○○之委託聘僱工人前往上址搬運，尚無竊盜之意圖及行為云
    云。然查，被告固提出甲○○之年籍及經甲○○簽名捺按指印之讓渡書以證其乃
    受甲○○之委託僱工載運前揭物品等情；惟被告既自承其係自行與丙○洽談，甲○○自始均未出面等語在卷，並與證人丙○於偵查及本院審理時迭次證稱前揭物
    品均係其受被告乙○○之委託代為載運者，其未曾見過甲○○，其曾將讓渡書交
    予被告後收回，不知該讓渡書係何人捺按指印等情相符，則被告辯稱其僅係受甲○○所託代為聘僱工人搬運前揭物品云云，已屬可疑。又查，經檢察官及本院屢
    次傳拘甲○○之結果，甲○○均未到庭，則甲○○曾否委託被告僱工代為搬運前
    揭物品，自非無疑，是尚應調查其他證據審認之。而查，經檢察官將前揭讓渡書
    送請內政部警政署刑事警察局鑑定之結果，該紙讓渡書上甲○○之指紋，不僅顯
    與該局存檔資料中即被告所指該年籍之甲○○之指印並不相符，且未發現與任何
    名為「甲○○」有相符之指紋者，此有內政部警政署刑事警察局九十一年三月二
    十七日刑紋字第三一一八號鑑驗書存卷可稽，是足認前揭讓渡書顯非甲○○所出
    具，而被告辯稱前揭讓渡書乃甲○○所為，係甲○○委託其僱工搬運前揭物品云
    云，即屬無據，顯非可採。此外，經本院將前揭讓渡書及乙○○之指紋卡送內政
    部警政署刑事警察局鑑驗之結果，雖認讓渡書上甲○○之指紋與乙○○之指紋並
    不相符，有該局九十一年十一月四日0000000000號鑑驗書在卷足參，
    亦即前揭讓渡書上之指印並非被告所捺按，應另為他人所為者；然前揭讓渡書既
    係被告交予丙○收受，復無證據證明係甲○○所為者，已如前述，自尚非可作為
    認定被告並無竊盜意圖之有利證據，應堪認係被告委由某一不知情之人所捺按而
    用以取信丙○者甚明。另觀諸被告前雖曾於檢察官偵查中陳稱因甲○○向其陳稱
    該批物品均係向他人買來者，其始僱工搬運等情；惟於九十一年十一月二十九日
    本院審理時卻改稱：「我曾詢問甲○○前揭物品是否是他的，甲○○說東西不是
    他的，他沒有說東西是向他人買來的，我想我與甲○○是朋友，所以我沒有問東
    西不是他的為何可以去載，我不知道物主是誰，甲○○沒有很確定告訴我東西是
    不是他的，他只是叫我找人幫他載，現在已經找不到人了」等語在卷，足見被告
    就前揭物品究為何人所有等情前後供述不一，而益徵被告辯稱前揭物品係甲○○
    託其僱工搬運，其不知為他人所有之物云云，顯係事後矯飾之詞，委無可取。本
    案事證明確，被告之犯行，洵堪認定。
二、核被告乙○○所為，係犯刑法第三百二十條第一項之竊盜罪。被告利用不知情之
  丙○從事搬運而竊得前揭物品，係間接正犯。爰審酌被告犯罪之動機、手段、目
    的，其竊取之物品價值不菲及犯罪後之態度等一切情狀，量處如主文所示之刑，
    並諭知易科罰金之折算標準，以示懲儆。
據上論斷，應依刑事訴訟法第二百九十九條第一項前段，刑法第三百二十條第一項、
第四十一條第一項前段，罰金罰鍰提高標準條例第一條前段、第二條，判決如主文。
中      華      民      國      九十一  年      十二    月    十三      日
                                臺灣臺中地方法院刑事第二庭
                                        法  官  許  惠  瑜
右正本證明與原本無異。
如不服本判決，應於送達後十日內向本院提出上訴狀（須附繕本），上訴於臺灣高等
法院臺中分院。
                                        書記官
中      華      民      國      九十一  年      十二    月    十三      日
附錄法條：
刑法第三百二十條第一項
意圖為自己或第三人不法之所有，而竊取他人之動產者，為竊盜罪，處五年以下有期
徒刑、拘役或五百元以下罰金。
